---
title: "R语言ggplot2基础教程"
output: html_document
---

```{r setup, include=FALSE,warning = FALSE}
knitr::opts_chunk$set(echo = TRUE)
```

## 了解ggplot语法

如果你是一个初学者或者主要使用基础图形，那么构建 ggplot 的语法可能会让人感到困惑。主要的区别在于，与基础图形不同的是，ggplot的工作对象是数据框，而不是单个的向量。所有的数据通常包含在gggplot()提供的数据框中，或者可以提供给各自的geoms。更多的内容将在后面介绍。

第二个值得注意的特点是，你可以通过在使用 ggplot()函数创建的现有图形中添加更多的图层(和主题)来不断增强图形。

让我们初始化一个基于中西部数据集的基本 ggplot。
```{r cars}
# Setup
options(scipen=999)  # turn off scientific notation like 1e+06
library(ggplot2)
data("midwest", package = "ggplot2")  # load the data
# midwest <- read.csv("http://goo.gl/G1K41K") # alt source 

# Init Ggplot
ggplot(midwest, aes(x=area, y=poptotal))  # area and poptotal are columns in 'midwest'
```


绘制了一个空白的ggplot。尽管指定了x和y，但里面没有点或线。这是因为，gggplot并不认为你的意思是要画一个散点图或线图。我只告诉了ggplot使用什么数据集，X轴和Y轴应该使用什么列。我没有明确要求它绘制任何点。

另外要注意的是，aes()函数是用来指定X轴和Y轴的。这是因为，任何作为源数据框的一部分的信息都必须在 aes()函数中指定。

## 如何做一个简单的散点图

让我们在空白的ggplot上面做一个散点图，用一个叫geom_point的geom图层来添加点。

```{r pressure}
library(ggplot2)
ggplot(midwest, aes(x=area, y=poptotal)) + geom_point()
```

我们得到了一个基本的散点图，每个点代表一个县。然而，它缺乏一些基本的组件，比如情节标题，有意义的轴标签等。此外，大部分的点都集中在图的底部，这并不是很好。在接下来的步骤中，你将看到如何纠正这些问题。

就像geom_point()一样，有很多这样的geom图层，我们将在本教程系列的后续章节中看到。现在，让我们使用geom_smooth(method='lm')来添加一个平滑图层。由于该方法被设置为 lm（线性模型的缩写），所以它绘制了最佳拟合线。
```{r fs}
library(ggplot2)
g <- ggplot(midwest, aes(x=area, y=poptotal)) + geom_point() + geom_smooth(method="lm")  
plot(g)
```

最佳拟合线是蓝色的。能否找出geom_smooth的其他方法选项？(注：参见?geom_smooth）。你可能已经注意到了，大部分的点位于图表的底部，这看起来并不美观。所以，让我们改变Y轴的限制，把重点放在下半部分。

## 调整X轴和Y轴限制

X轴和Y轴的限制可以通过2种方法来控制。

### 方法1：通过删除范围外的点。

这将改变最佳拟合线或平滑线相对于原始数据的变化。

这可以通过xlim()和ylim()来实现。你可以传递一个长度为2的数值向量（有最大值和最小值），或者只传递最大值和最小值本身。


```{r xlim}
library(ggplot2)
g <- ggplot(midwest, aes(x=area, y=poptotal)) + geom_point() + geom_smooth(method="lm")  
# Delete the points outside the limits
g + xlim(c(0, 0.1)) + ylim(c(0, 1000000))   # deletes points
# g + xlim(0, 0.1) + ylim(0, 1000000)   # deletes points
```

在这种情况下，图表不是从头开始建立的，而是在g的基础上建立起来的。使用 ggplot，你可以在这个情节之上添加更多的图层、主题和其他设置。

你是否注意到，与原始图谱相比，最佳拟合线变得更加水平？这是因为在使用xlim()和ylim()时，在绘制最佳拟合线时，指定范围外的点会被删除，并且不会被考虑(使用geom_smooth(method='lm'))。当你想知道当一些极端值(或离群值)被删除后，最佳拟合线会有什么变化时，这个功能可能会派上用场。

### 方法2：缩放

另一种方法是在不删除点的情况下，通过放大到感兴趣的区域来改变X轴和Y轴的极限。这个方法是用 coord_cartesian()来完成的。（针对某一区域缩放便于显示，其他点不可见但确实存在）

让我们把这个图形存储为g1。

```{r zoomin}
library(ggplot2)
g <- ggplot(midwest, aes(x=area, y=poptotal)) + geom_point() + geom_smooth(method="lm") 
# Zoom in without deleting the points outside the limits. 
# As a result, the line of best fit is the same as the original plot.
g1 <- g + coord_cartesian(xlim=c(0,0.1), ylim=c(0, 1000000))  # zooms in
plot(g1)
```

由于考虑了所有的点，最佳拟合线没有改变。



## 如何更改标题和轴的标签

我将其存储为g1。让我们为X轴和Y轴添加绘图标题和标签。这可以用带title、x和y参数的labs()函数一次完成。另一种方法是使用gtitle()、xlab()和ylab()。

```{r labs}
library(ggplot2)
g <- ggplot(midwest, aes(x=area, y=poptotal)) + geom_point() + geom_smooth(method="lm")  

g1 <- g + coord_cartesian(xlim=c(0,0.1), ylim=c(0, 1000000))  # zooms in

# Add Title and Labels
g1 + labs(title="Area Vs Population", subtitle="From midwest dataset", y="Population", x="Area", caption="Midwest Demographics")

# or

g1 + ggtitle("Area Vs Population", subtitle="From midwest dataset") + xlab("Area") + ylab("Population")
```

看起来还不错！

## 如何改变点数的颜色和大小
### 如何将颜色和大小改成静态？

我们可以通过修改相应的geom图层，来改变geom的美学映射。让我们把点和线的颜色改成静态值。
```{r colors}
library(ggplot2)
ggplot(midwest, aes(x=area, y=poptotal)) + 
  geom_point(col="steelblue", size=3) +   # 数据点的颜色与大小,geom_point添加了点图层，因此其设置也在这里完成
  geom_smooth(method="lm", col="firebrick") +  # 线的颜色；添加了线图层，同上
  coord_cartesian(xlim=c(0, 0.1), ylim=c(0, 1000000)) + 
  labs(title="Area Vs Population", subtitle="From midwest dataset", y="Population", x="Area", caption="Midwest Demographics")

```


### 如何改变颜色来反映另一列中的分类？

假设我们想让颜色根据源数据集中的另一列(midwest)来改变颜色，必须在 aes()中指定。

```{r colors2}
library(ggplot2)
gg <- ggplot(midwest, aes(x=area, y=poptotal)) + 
  geom_point(aes(col=state), size=3) +  # 数据点的颜色与大小,geom_point添加了点图层，因此其设置也在这里完成
  geom_smooth(method="lm", col="firebrick", size=2) + 
  coord_cartesian(xlim=c(0, 0.1), ylim=c(0, 1000000)) + 
  labs(title="Area Vs Population", subtitle="From midwest dataset", y="Population", x="Area", caption="Midwest Demographics")
plot(gg)
```

现在，每个点的颜色是根据它所属的状态来确定的，因为设置了aes(col=state)。不仅仅是颜色，还可以用size, shape, stroke（边界的厚度）和fill（填充颜色）来区分分组。

作为一个额外的好处，图例是自动添加的。如果需要的话，可以通过在主题()函数中设置llegend.position为None来移除。

```{r}
gg + theme(legend.position="None")  # 
```

另外，你可以完全改变调色板的颜色。

```{r}
gg + scale_colour_brewer(palette = "Set1") 
```

更多这样的调色板可以在RColorBrewer包中找到。
```{r}
library(RColorBrewer)
head(brewer.pal.info, 5)
```


## 如何改变X轴的文字和刻度线位置
### 如何修改X轴和Y轴文字及其位置？

好了，现在我们来看看如何改变X轴和Y轴的文字及其位置。这涉及到两个方面：分隔符和标签。

#### 步骤1：设置分隔符
    断点应该与X轴变量的比例相同。注意，我使用scale_x_continuous，因为X轴变量是一个连续变量。如果它是一个日期变量，可以使用scale_x_date。就像scale_x_continuous()一样，在Y轴上也有一个等效的scale_y_continuous()。

```{r}
library(ggplot2)

# Base plot
gg <- ggplot(midwest, aes(x=area, y=poptotal)) + 
  geom_point(aes(col=state), size=3) +  # Set color to vary based on state categories.
  geom_smooth(method="lm", col="firebrick", size=2) + 
  coord_cartesian(xlim=c(0, 0.1), ylim=c(0, 1000000)) + 
  labs(title="Area Vs Population", subtitle="From midwest dataset", y="Population", x="Area", caption="Midwest Demographics")

# Change breaks
gg + scale_x_continuous(breaks=seq(0, 0.1, 0.01))
```

#### 第2步：改变标签 
你可以在轴的刻度线处选择改变标签，标签的长度与断点的长度相同。

让我通过将标签设置为从a到k的字母（在这里没有任何实际意义）来演示。

```{r}
library(ggplot2)

# Base plot
gg <- ggplot(midwest, aes(x=area, y=poptotal)) + 
  geom_point(aes(col=state), size=3) +  # Set color to vary based on state categories.
  geom_smooth(method="lm", col="firebrick", size=2) + 
  coord_cartesian(xlim=c(0, 0.1), ylim=c(0, 1000000)) + 
  labs(title="Area Vs Population", subtitle="From midwest dataset", y="Population", x="Area", caption="Midwest Demographics")

# Change breaks
gg + scale_x_continuous(breaks=seq(0, 0.1, 0.01), labels = letters[1:11])
```

如果你需要反转比例（倒序排列轴标签），请使用scale_x_reverse()。

```{r}
library(ggplot2)
gg <- ggplot(midwest, aes(x=area, y=poptotal)) + 
  geom_point(aes(col=state), size=3) +  # Set color to vary based on state categories.
  geom_smooth(method="lm", col="firebrick", size=2) + 
  coord_cartesian(xlim=c(0, 0.1), ylim=c(0, 1000000)) + 
  labs(title="Area Vs Population", subtitle="From midwest dataset", y="Population", x="Area", caption="Midwest Demographics")

# Reverse X Axis Scale
gg + scale_x_reverse()
```

## 如何通过格式化原始值来编写轴标签的自定义格式文本？

让我们把Y轴文本也设置好，并对X轴和Y轴标签进行格式化。我使用了2种方法来格式化标签。
#### 方法一：使用sprintf()。(在下面的例子中已经格式化为%) 
#### 方法2：使用自定义的用户定义的函数。(格式化为1000到1K的比例)

无论哪种方法，都可以使用，觉得方便就用哪种方法。
```{r}
library(ggplot2)
gg <- ggplot(midwest, aes(x=area, y=poptotal)) + 
  geom_point(aes(col=state), size=3) +  # Set color to vary based on state categories.
  geom_smooth(method="lm", col="firebrick", size=2) + 
  coord_cartesian(xlim=c(0, 0.1), ylim=c(0, 1000000)) + 
  labs(title="Area Vs Population", subtitle="From midwest dataset", y="Population", x="Area", caption="Midwest Demographics")

# Change Axis Texts
gg + scale_x_continuous(breaks=seq(0, 0.1, 0.01), labels = sprintf("%1.2f%%", seq(0, 0.1, 0.01))) + 
  scale_y_continuous(breaks=seq(0, 1000000, 200000), labels = function(x){paste0(x/1000, 'K')})
```

我们从中西部数据集的人口与面积的散点图开始。点的颜色和大小分别根据状态（分类）和人口密度（连续）列而变化。我们在之前的gggplot2教程中已经做了类似的工作。

下图中，标题、轴标签和图例等基本组件都设置得很好。但是，如何修改外观呢？

大多数与外观相关的要求都可以通过使用theme()函数来实现。它可以接受大量的参数。

```{r}
options(scipen=999)
library(ggplot2)
data("midwest", package = "ggplot2")
ggplot(midwest, aes(x=area, y=poptotal)) + 
  geom_point(aes(col=state, size=popdensity)) + 
  geom_smooth(method="loess", se=F) + xlim(c(0, 0.1)) + ylim(c(0, 500000)) + 
  labs(title="Area Vs Population", y="Population", x="Area", caption="Source: midwest")+
  theme_bw()

```

传给主题()组件的参数需要使用特殊的 element_type()函数来设置。它们有4种主要类型。

element_text()。由于标题、副标题和标题都是文本项，所以需要使用 element_text()函数来设置。
element_line()函数用于修改基于线条的组件，如轴线、主次网格线等。
element_rect(): 修改矩形组件，如绘图和面板背景等。
element_blank()：用于关闭显示主题项。

在接下来的讨论中会有更多的内容。

让我们从修改标题和轴文本开始，讨论一些与修改情节输出相关的任务。

##  添加图层和轴标题

小区和轴的标题和轴的文字都是小区主题的一部分。因此，可以使用主题()函数进行修改。theme()函数接受上面提到的四个 element_type()函数中的一个作为参数。由于情节和轴的标题是文本组件，所以用 element_text()函数来修改。

下面，我对其大小、颜色、面和行高进行了修改。轴文本可以通过改变角度来旋转。
```{r}
library(ggplot2)

# Base Plot
gg <- ggplot(midwest, aes(x=area, y=poptotal)) + 
  geom_point(aes(col=state, size=popdensity)) + 
  geom_smooth(method="loess", se=F) + xlim(c(0, 0.1)) + ylim(c(0, 500000)) + 
  labs(title="Area Vs Population", y="Population", x="Area", caption="Source: midwest")

# Modify theme components -------------------------------------------
windowsFonts(myFont = windowsFont("微软雅黑"))
gg + theme(plot.title=element_text(size=20, 
                                    face="bold", 
                                    family="myFont",
                                    color="tomato",
                                    hjust=0.5,
                                    lineheight=1.2),  # title
            plot.subtitle=element_text(size=15, 
                                       family="myFont",
                                       face="bold",
                                       hjust=0.5),  # subtitle
            plot.caption=element_text(size=15),  # caption
            axis.title.x=element_text(vjust=10,  
                                      size=15),  # X axis title
            axis.title.y=element_text(size=15),  # Y axis title
            axis.text.x=element_text(size=10, 
                                     angle = 30,
                                     vjust=.5),  # X axis text
            axis.text.y=element_text(size=10))  # Y axis text
```


   vjust，控制标题（或标签）和绘图之间的垂直间距。
   hjust，控制水平间距。设置为0.5，使标题居中。
   family，用于设置一个新的字体
   face，设置字体名称（"素色"、"斜体"、"粗体"、"粗体"、"bold.斜体"）。

上面的例子涵盖了一些经常使用的主题修改;如果你想改变任何组件的外观，theme是你要看的第一个地方。

## 修改图例

每当你的绘图的geom(如点、线、条形等)被设置为基于另一列的美映射学(填充、大小、颜色、形状或笔画)时，就会自动绘制一个图例。

如果你创建的geom是静态的，默认情况下不会绘制一个图例。在这种情况下，你可能需要手动创建自己的图例。下面的例子是针对自动创建图例的情况。
### 如何更改图例标题

现在我们来改一下图例标题。我们有两个图例，颜色和大小各一个。尺寸是基于连续变量，而颜色是基于分类（离散）变量。

有3种方法可以改变图例标题。
方法一：使用 labs()
```{r}
library(ggplot2)

# Base Plot
gg <- ggplot(midwest, aes(x=area, y=poptotal)) + 
  geom_point(aes(col=state, size=popdensity)) + 
  geom_smooth(method="loess", se=F) + xlim(c(0, 0.1)) + ylim(c(0, 500000)) + 
  labs(title="Area Vs Population", y="Population", x="Area", caption="Source: midwest")

gg + labs(color="State", size="Density")  # modify legend title
```

方法二：使用 guides()
```{r}
library(ggplot2)

# Base Plot
gg <- ggplot(midwest, aes(x=area, y=poptotal)) + 
  geom_point(aes(col=state, size=popdensity)) + 
  geom_smooth(method="loess", se=F) + xlim(c(0, 0.1)) + ylim(c(0, 500000)) + 
  labs(title="Area Vs Population", y="Population", x="Area", caption="Source: midwest")

gg <- gg + guides(color=guide_legend("State"), size=guide_legend("Density"))  # modify legend title
plot(gg)
```

方法三：使用scale_aesthetic_vartype()格式

scale_aestheic_vartype()的格式允许你关闭一个特定的美学图例，而其他的则保留。这只需设置 guide=FALSE即可完成。例如，如果图例是基于连续变量的点的大小，那么scale_size_continuous()就是合适的函数。

你能猜到如果你有一个形状的图例，并且是基于分类变量，应该使用什么函数吗？

```{r}
library(ggplot2)

# Base Plot
gg <- ggplot(midwest, aes(x=area, y=poptotal)) + 
  geom_point(aes(col=state, size=popdensity)) + 
  geom_smooth(method="loess", se=F) + xlim(c(0, 0.1)) + ylim(c(0, 500000)) + 
  labs(title="Area Vs Population", y="Population", x="Area", caption="Source: midwest")

# Modify Legend
gg + scale_color_discrete(name="State") + scale_size_continuous(name = "Density", guide = FALSE)  # turn off legend for size
```

### 如何更改类别的图例标签和点颜色

这可以使用相应的scale_aesthetic_manual()函数来完成。新的图例标签作为一个字符向量提供给标签参数。如果你想改变类别的颜色，可以将其分配到value参数中，如下图所示。

```{r}
library(ggplot2)

# Base Plot
gg <- ggplot(midwest, aes(x=area, y=poptotal)) + 
  geom_point(aes(col=state, size=popdensity)) + 
  geom_smooth(method="loess", se=F) + xlim(c(0, 0.1)) + ylim(c(0, 500000)) + 
  labs(title="Area Vs Population", y="Population", x="Area", caption="Source: midwest")

gg + scale_color_manual(name="State", #修改颜色，则aesthetic=color
                        labels = c("Illinois", 
                                   "Indiana", 
                                   "Michigan", 
                                   "Ohio", 
                                   "Wisconsin"), 
                        values = c("IL"="blue", 
                                   "IN"="red", 
                                   "MI"="green", 
                                   "OH"="brown", 
                                   "WI"="orange"))
```

### 改变图例的顺序

如果你想在size (Density)之后显示 color (State)的图例，可以通过guides()函数来完成。图例的顺序会根据需要进行设置。

如果你想改变图例中标签的位置，请看前面的例子中的顺序设置。

```{r}
library(ggplot2)

# Base Plot
gg <- ggplot(midwest, aes(x=area, y=poptotal)) + 
  geom_point(aes(col=state, size=popdensity)) + 
  geom_smooth(method="loess", se=F) + xlim(c(0, 0.1)) + ylim(c(0, 500000)) + 
  labs(title="Area Vs Population", y="Population", x="Area", caption="Source: midwest")

gg + guides(colour = guide_legend(order = 2),
            size = guide_legend(order = 1))
```

### 如何设置标题、文字和关键字的样式

还可以调整图例标题、文字、key和指示的样式。
图例的key是一个类似于数字的元素，所以必须使用 element_rect()函数来设置。

```{r}
library(ggplot2)

# Base Plot
gg <- ggplot(midwest, aes(x=area, y=poptotal)) + 
  geom_point(aes(col=state, size=popdensity)) + 
  geom_smooth(method="loess", se=F) + xlim(c(0, 0.1)) + ylim(c(0, 500000)) + 
  labs(title="Area Vs Population", y="Population", x="Area", caption="Source: midwest")

gg + theme(legend.title = element_text(size=12, color = "firebrick"), 
           legend.text = element_text(size=10),
           legend.key=element_rect(fill='springgreen')) 
```

### 如何删除图例和更改图例位置？

图例在剧情中的位置是主题的一个方面。所以可以使用主题()函数来修改它。如果你想把图例放置在图形内部，可以另外使用 legend.justification 控制图例的铰链点。

legend.position是图表区域中的x轴和y轴的位置，其中(0,0)是图表的左下角，(1,1)是右上角。同样，图例.justification也是指图例内部的铰链点。

```{r}
library(ggplot2)

# Base Plot
gg <- ggplot(midwest, aes(x=area, y=poptotal)) + 
  geom_point(aes(col=state, size=popdensity)) + 
  geom_smooth(method="loess", se=F) + xlim(c(0, 0.1)) + ylim(c(0, 500000)) + 
  labs(title="Area Vs Population", y="Population", x="Area", caption="Source: midwest")

# No legend --------------------------------------------------
gg + theme(legend.position="None") + labs(subtitle="No Legend")

# Legend to the left -----------------------------------------
gg + theme(legend.position="left") + labs(subtitle="Legend on the Left")

# legend at the bottom and horizontal ------------------------
gg + theme(legend.position="bottom", legend.box = "horizontal") + labs(subtitle="Legend at Bottom")

# legend at bottom-right, inside the plot --------------------
gg + theme(legend.title = element_text(size=12, color = "salmon", face="bold"),
           legend.justification=c(1,0), 
           legend.position=c(0.95, 0.05),  
           legend.background = element_blank(),
           legend.key = element_blank()) + 
  labs(subtitle="Legend: Bottom-Right Inside the Plot")

# legend at top-left, inside the plot -------------------------
gg + theme(legend.title = element_text(size=12, color = "salmon", face="bold"),
           legend.justification=c(0,1), 
           legend.position=c(0.05, 0.95),
           legend.background = element_blank(),
           legend.key = element_blank()) + 
  labs(subtitle="Legend: Top-Left Inside the Plot")
```

### 如何在Plot内部任意添加注释

让我们来看看如何给图表中的任何一个特定点添加注释。它可以通过 annotation_custom()函数来完成，该函数将一个 grob 作为参数。所以，让我们创建一个grob来保存你想使用网格包显示的文本。
```{r}
library(ggplot2)

# Base Plot
gg <- ggplot(midwest, aes(x=area, y=poptotal)) + 
  geom_point(aes(col=state, size=popdensity)) + 
  geom_smooth(method="loess", se=F) + xlim(c(0, 0.1)) + ylim(c(0, 500000)) + 
  labs(title="Area Vs Population", y="Population", x="Area", caption="Source: midwest")


library(grid)
my_text = "This text is at x=0.7 and y=0.8!"

gg + annotation_custom(grid.text(my_text, x=0.7,  y=0.8, gp=gpar(col="firebrick", fontsize=14, fontface="bold")))
```

## 分面：在一个图中画出多个图

这次用到mpg数据集，在ggplot2中自带。
```{r}
library(ggplot2)
data(mpg, package="ggplot2")  

g <- ggplot(mpg, aes(x=displ, y=hwy)) + 
      geom_point() + 
      labs(title="hwy vs displ", caption = "Source: mpg") +
      geom_smooth(method="lm", se=FALSE) + 
      theme_bw()  # apply bw theme
plot(g)
```

我们得到一个简单的高速公路里程数（hwy）与发动机排量（ displ）图表。但如果想研究不同级别的车辆的这种关系如何变化呢？

### facet_wrap

facet_wrap()用于将一个大区分解成多个小的小区，用于单个分类。它以一个公式作为主参数。~左边的项目构成了行，右边的项目构成了列。

默认情况下，所有的小图在X轴和Y轴上的比例都是相同的。你可以通过设置scales='free'来设置它们的自由度，但是这种方式可能会增加组间比较的难度。

```{r}
library(ggplot2)
g <- ggplot(mpg, aes(x=displ, y=hwy)) + 
      geom_point() + 
      geom_smooth(method="lm", se=FALSE) + 
      theme_bw()  # apply bw theme

# 正常xy轴范围
g + facet_wrap( ~ class, nrow=3) + labs(title="hwy vs displ", caption = "Source: mpg", subtitle="Ggplot2 - Faceting - Multiple plots in one figure")  # 共享的范围

# 自动调整的xy轴范围
g + facet_wrap( ~ class, scales = "free") + labs(title="hwy vs displ", caption = "Source: mpg", subtitle="Ggplot2 - Faceting - Multiple plots in one figure with free scales")  # 自定义范围
```

那么，你能从中推断出什么呢？其一，大多数两座车的发动机排量较大，而微型车和紧凑型车的发动机排量则偏低。这一点，从沿X轴上的点的位置就可以看出。

另外，随着发动机排量的增加，所有车型的公路行驶里程都会下降。这种下降在紧凑型车和超小型车中似乎更为明显。

### 方格网

如果嫌中间和底部行的标题占用空间。facet_grid()就可以去掉它，让图表有更多的空间去展示。facet_grid的主要区别在于不能选择网格中的行数和列数。
```{r}
library(ggplot2)

g <- ggplot(mpg, aes(x=displ, y=hwy)) + 
      geom_point() + 
      labs(title="hwy vs displ", caption = "Source: mpg", subtitle="Ggplot2 - Faceting - Multiple plots in one figure") +
      geom_smooth(method="lm", se=FALSE) + 
      theme_bw()  # apply bw theme

# Add Facet Grid
g1 <- g + facet_grid(manufacturer ~ class)  # manufacturer in rows and class in columns
plot(g1)
```

下面用缸数再做一个grid

```{r}
library(ggplot2)

g <- ggplot(mpg, aes(x=displ, y=hwy)) + 
      geom_point() + 
      geom_smooth(method="lm", se=FALSE) + 
      labs(title="hwy vs displ", caption = "Source: mpg", subtitle="Ggplot2 - Facet Grid - Multiple plots in one figure") +
      theme_bw()  # apply bw theme

# Add Facet Grid
g2 <- g + facet_grid(cyl ~ class)  # cyl in rows and class in columns.
plot(g2)
```

如果想把这两个图放在一起的话，可以用gridExtra包实现

```{r}
library(gridExtra)
gridExtra::grid.arrange(g1, g2, ncol=2)
```

## 自定义画布背景、格网、边框等

### 如何设置画布背景

```{r}
library(ggplot2)

# Base Plot
g <- ggplot(mpg, aes(x=displ, y=hwy)) + 
      geom_point() + 
      geom_smooth(method="lm", se=FALSE) + 
      theme_bw()  # apply bw theme


g + theme(panel.background = element_rect(fill = 'khaki'), #背景色
          panel.grid.major = element_line(colour = "burlywood", size=1.5), #主格网
          panel.grid.minor = element_line(colour = "tomato", #次格网
                                          size=.25, 
                                          linetype = "dashed"),
          panel.border = element_blank(), #画布的边界线取消
          axis.line.x = element_line(colour = "darkorange", #定义轴线
                                     size=1.5, 
                                     lineend = "butt"),
          axis.line.y = element_line(colour = "darkorange", 
                                     size=1.5)) +
    labs(title="Modified Background", 
         subtitle="How to Change Major and Minor grid, Axis Lines, No Border")

# Change Plot Margins -----------------------------------------------
g + theme(plot.background=element_rect(fill="salmon"), 
          plot.margin = unit(c(2, 2, 1, 1), "cm")) +  # 甚至可以设置画布的页边距
    labs(title="Modified Background", subtitle="How to Change Plot Margin")  
```

ggplot中包含了600多种常用颜色，可以用colors()命令获取，并在作图中用color和fill等参数进行定义

### 如何删除主要和次要网格、更改边框、轴标题、文字和刻度线

```{r}
library(ggplot2)

g <- ggplot(mpg, aes(x=displ, y=hwy)) + 
      geom_point() + 
      geom_smooth(method="lm", se=FALSE) + 
      theme_bw()  # apply bw theme

g + theme(panel.grid.major = element_blank(), #对照着中英文意思。参数是element_blank()，用在theme中
          panel.grid.minor = element_blank(), 
          panel.border = element_blank(),
          axis.title = element_blank(), 
          axis.text = element_blank(),
          axis.ticks = element_blank()) +
  labs(title="Modified Background", subtitle="How to remove major and minor axis grid, border, axis title, text and ticks") 
```

### 给画布添加一个背景图片

```{r}
library(ggplot2)
library(grid)
library(png)

img <- readPNG(system.file("img", "Rlogo.png", package="png")) # source: https://www.r-project.org/
g_pic <- rasterGrob(img, interpolate=TRUE)

g <- ggplot(mpg, aes(x=displ, y=hwy)) + 
      geom_point() + 
      geom_smooth(method="lm", se=FALSE) + 
      theme_bw()  # apply bw theme

g + theme(panel.grid.major = element_blank(), 
          panel.grid.minor = element_blank(), 
          plot.title = element_text(size = rel(1.5), face = "bold"),
          axis.ticks = element_blank()) + 
  annotation_custom(g_pic, xmin=5, xmax=7, ymin=30, ymax=45)
```


